臺灣苗栗地方法院刑事判決
110年度易字第501號
公  訴  人  臺灣苗栗地方檢察署檢察官
被      告  江德芳





上列被告因加重竊盜案件，經檢察官提起公訴（110年度偵字第6
206號、第6743號、第7161號、第7325號），被告於準備程序中
就被訴事實為有罪之陳述，經告以簡式審判之旨，並聽取意見後
，經本院裁定改行簡式審判程序，判決如下
    主    文
江德芳犯如附表編號1至5「宣告刑及沒收」欄所示之罪，各處如
附表編號1至5「宣告刑及沒收」欄所示之刑及沒收。應執行有期
徒刑壹年陸月。沒收部分，併執行之。
    犯罪事實
一、江德芳意圖為自己不法之所有，基於加重竊盜之犯意，分別
    於附表編號1至5所示之時、地，持在客觀上可供兇器使用之
    鑿子及電纜剪各1支，先用鑿子攀爬電線桿後，再用電纜剪
    剪斷他人所有電纜線之方式，竊取鄧智先、苗栗縣三灣鄉公
    所、台灣電力股份有限公司所有之電纜線，得手後再變賣現
    金花用完畢。嗣警方根據路口監視器錄影畫面，循線查獲江
    德芳，並在江德芳使用之機車置物箱內，扣得江德芳所有供
    附表編號1至5行竊時所用之鑿子及電纜剪各1支。
二、案經沈彥君、范懷湧訴由苗栗縣警察局頭份分局報告臺灣苗
    栗地方檢察署檢察官偵查起訴。
    理    由
一、按除被告所犯為死刑、無期徒刑、最輕本刑為3 年以上有期
    徒刑之罪或高等法院管轄第1審案件者外，於第273條第1項
    程序進行中，被告先就被訴事實為有罪之陳述時，審判長得
    告知被告簡式審判程序之旨，並聽取當事人及辯護人之意見
    後，裁定進行簡式審判程序；除簡式審判程序、簡易程序及
    第376條第1款、第2款所列之罪之案件外，第1審應行合議審
    判，刑事訴訟法第273條之1第1項、第284條之1分別定有明
    文。本件被告係涉死刑、無期徒刑、最輕本刑為3年以上有
    期徒刑之罪或高等法院管轄第1審案件以外之罪，並於本院
    行準備程序時就被訴事實為有罪之陳述，本院裁定改依簡式
    審判程序進行審理，是本件之證據調查，依刑事訴訟法第27
    3條之2規定，不受同法第159條第1項、第161條之2、第161
    條之3、第163條之1及第164條至第170條規定之限制，合先
    敘明。
二、上開犯罪事實，業據被告江德芳於警詢、偵查、本院準備程
    序及審理程序坦承不諱，並有附表編號1至5證據名稱欄所列
    之證據在卷足憑，足徵被告江德芳任意性自白確與事實相符
    ，堪以採信。本案事證已臻明確，被告江德芳犯行，洵堪認
    定，應依法論科。
三、論罪科刑：
　㈠按刑法第321條第1項第3款之攜帶兇器竊盜罪，係以行為人攜
    帶兇器竊盜為其加重條件，此所謂兇器，其種類並無限制，
    凡客觀上足對人之生命、身體、安全構成威脅，具有危險性
    之兇器均屬之，且祇須行竊時攜帶此種具有危險性之兇器為
    已足，並不以攜帶之初有行兇之意圖為必要（最高法院79年
    台上字第5253號判例意旨參照）。查被告江德芳竊取電纜線
    時所攜帶之鑿子及電纜剪，其質地堅銳，若用於攻擊人體，
    自足對人之生命、身體、安全構成威脅，具有危險性，應屬
    兇器無訛。是核被告江德芳於附表編號1至5所為，均係犯刑
    法第321條第1項第3款之攜帶兇器竊盜罪。
　㈡查被告江德芳有下列構成累犯之前科紀錄：①因施用毒品等案
    件，經本院分別判處罪刑確定，再經本院以104年度聲字第1
    066號裁定，定應執行有期徒刑3年6月確定，於民國103年11
    月30日入監服刑，於108年3月30日執行完畢。②因竊盜及施
    用毒品等案件，經本院分別判處罪刑確定，再經本院以104
    年度聲字第1065號裁定，定應執行有期徒刑2年5月確定，於
    108年3月31日接續執行，於109年2月27日因縮短刑期假釋出
    監，於110年5月15日假釋期滿未經撤銷視為期滿執行完畢等
    情，有臺灣高等法院被告前案紀錄表附卷可稽，被告於前案
    受有期徒刑之執行完畢後，5年以內故意再犯本案有期徒刑
    以上之罪，均為累犯，本院審酌依被告本案所犯情節，因累
    犯加重最低本刑，尚無司法院釋字第775 號解釋所謂加重最
    低本刑致生行為人所受之刑罰超過其所應負擔罪責之情形，
    爰依刑法第47條第1 項規定，各加重其刑。
  ㈢被告江德芳前後5次竊盜犯行，犯意各別，行為互殊，應分論
    併罰。
　㈣爰審酌被告江德芳正值壯年，好手好腳，非無謀生能力，不
    思循合法途徑獲取財物，竟為一己私利，持鑿子及電纜剪為
    行竊工具，竊取他人之電纜線後變現花用，危害當地社會治
    安，迄今尚未與被害人或告訴人成立民事和解，犯後能坦白
    承認，節省有限之司法資源，暨考量被告犯罪之動機、目的
    、手段、每次所竊得電纜線之價值大小，其向本院自陳教育
    程度為高中畢業，曾從事操作耐火磚機器工作，未婚，有父
    母、2位胞姊、1位胞妹等一切情狀，分別量處如附表編號1
    至5「宣告刑及沒收」欄所示之刑，並定其應執行如首揭主
    文欄所示刑，以資懲儆。
四、沒收部分：
  ㈠扣案之鑿子及電纜剪各1支，係被告江德芳所有，供被告江德
    芳於附表編號1至5每次行竊時所用之物，應依刑法第38條第
    2項前段規定，於被告江德芳各該罪刑項下諭知沒收。
　㈡刑法關於「犯罪所得」，於第38條之1規定：「犯罪所得，
　　屬於犯罪行為人者，沒收之。但有特別規定者，依其規定。
    犯罪行為人以外之自然人、法人或非法人團體，因下列情形
    之一取得犯罪所得者，亦同：一、明知他人違法行為而取得
    。二、因他人違法行為而無償或以顯不相當之對價取得。三
    、犯罪行為人為他人實行違法行為，他人因而取得。前2 項
    之沒收，於全部或一部不能沒收或不宜執行沒收時，追徵其
    價額。第1 項及第2 項之犯罪所得，包括違法行為所得、其
    變得之物或財產上利益及其孳息。犯罪所得已實際合法發還
    被害人者，不予宣告沒收或追徵」。明定犯罪所得之範圍（
    包括犯罪「直接」取得者及「其變得之物或財產上利益及其
    孳息」）及犯罪所得全部或一部不能沒收或不宜執行沒收時
    之追徵價額。又本於「任何人都不能坐享或保有犯罪所得或
    犯罪所生利益」之理念，於該條第4 項規定，犯罪所得包括
    違法行為所得、其變得之物或財產上利益及其孳息。違法行
    為所得與轉換而得之物（即變得之物），二者實屬同一，應
    擇一價值價高者沒收，以貫徹上開理念，但並無二者均予沒
    收之理（臺灣高等法院107 年度上易字第1366號判決意旨參
    照）。查被告江德芳每次竊盜之犯罪所得，因變賣之金額低
    於被害人之實際損失，自應以被害人實際所受損失金額為沒
    收之標準，爰依刑法第38條之1第1項前段、第3項規定，於
    被告江德芳各該罪刑項下均宣告沒收，並於全部或一部不能
    沒收或不宜執行沒收時，追徵其價額。
據上論斷，應依刑事訴訟法第273條之1第1項、第299條第1項前
段，刑法第321條第1項第3款、第47條第1項、第51條第5款、第3
8條第2項前段、第38條之1第1項、第3項，刑法施行法第1條之1
第1項，判決如主文。　　
本案經檢察官姜永浩提起公訴，檢察官吳宛真到庭執行職務。　
中　　華　　民　　國　  111　　年　　2　　月　　24  　日
                  刑事第一庭    法  官  柳章峰
以上正本證明與原本無異。　　　　　　　　　　　　　　　　如不服本判決應於收受判決後20日內向本院提出上訴書狀，並應敘述具體理由。其未敘述上訴理由者，應於上訴期間屆滿後20日內向本院補提理由書(均須按他造當事人之人數附繕本)「切勿逕送上級法院」。告訴人或被害人如對本判決不服者，應具備理由請求檢察官上訴，其上訴期間之計算係以檢察官收受判決正本之日期為準。　　　　　　　　　　　　　　　　　　　　　　　
                                書記官  王祥鑫
中　　華　　民　　國　  111　　年　　2　　月　　24  　日
附錄論罪科刑法條
中華民國刑法第321條
犯前條第1項、第2項之罪而有下列情形之一者，處6月以上5年以
下有期徒刑，得併科50萬元以下罰金：
一、侵入住宅或有人居住之建築物、船艦或隱匿其內而犯之。
二、毀越門窗、牆垣或其他安全設備而犯之。
三、攜帶兇器而犯之。
四、結夥三人以上而犯之。
五、乘火災、水災或其他災害之際而犯之。
六、在車站、港埠、航空站或其他供水、陸、空公眾運輸之舟、
    車、航空機內而犯之。
前項之未遂犯罰之。

附表：
編號 犯罪事實 證據名稱 宣告刑及沒收 1 江德芳於民國110年9月6日下午1時許，騎乘車牌號碼000-000號普通重型機車，前往苗栗縣○○鄉○○段000地號旁，持在客觀上足供兇器使用之鑿子及電纜剪各1支，先用鑿子插進電線桿孔洞，攀爬電線桿後，再以電纜剪竊取鄧智先所有之電纜線10公尺【價值新臺幣（下同）3,000元】，得手後變賣金錢花用完畢。嗣警方接獲報案後，根據監視器錄影畫面，循線查獲江德芳。 ①被告於警詢時（見110年度偵字第7161號偵卷第9至13頁【下稱第7161號偵卷】）、偵查中（見110年度偵字第6743號偵卷第127頁【下稱第6743號偵卷】）、本院準備程序及審理時之自白（見本院卷第53頁、第59至60頁）。 ②被害人鄧智先於警詢時之證述（見第7161號偵卷第15、17頁）。 ③路口監視器錄影畫面截圖（見第7161號偵卷第21至35頁）。 ④車輛詳細資料報表（見第7161號偵卷第37頁）。 ⑤扣案之鑿子1支、電纜剪1支。　　　  江德芳犯攜帶兇器竊盜罪，累犯，處有期徒刑柒月。 扣案之鑿子及電纜剪各壹支均沒收。 未扣案之犯罪所得新臺幣參仟元沒收，於全部或一部不能沒收或不宜執行沒收時，追徵其價額。 2 江德芳於110年9月6日下午2時許，騎乘車牌號碼000-000號普通重型機車，前往苗栗縣三灣鄉三灣村肚兜角公園，持在客觀上足供兇器使用之鑿子及電纜剪各1支，先用鑿子插進電線桿孔洞，攀爬電線桿後，再以電纜剪竊取三灣鄉公所所有之電纜線200餘公尺（價值3,000元），得手後載至苗栗縣頭份市之資源回收場，變賣金錢花用完畢。嗣警方發現有人竊取電纜線，主動通知三灣鄉公所派員前往現場查證，並根據監視器錄影畫面，循線查獲江德芳。 ①被告於警詢時（見110年度偵字第6206號偵卷第61至65頁【下稱第6206號偵卷】）、偵查中（見第6206號偵卷第171至173頁、第6743號偵卷第127頁）、本院準備程序及審理時之自白（見本院卷第53頁、第60頁）。 ②告訴人沈彥君於警詢時之證述（見第6206號偵卷第77、81頁）。 ③物品回收登記表影本1紙（見第6206號偵卷第103頁）。 ④現場照片18張（見第6206號偵卷第105至123頁）。 ⑤路口監視器錄影畫面截圖及地圖（見第6206號偵卷第145至155頁）。　 ⑥證人即資源回收場負責人陳毓昌於警詢時之證述（見第6206號偵卷第189至197頁）。 ⑦承辦員警製作之偵查報告（見110年度他字第1179號偵卷第45頁【下稱第1179號他卷】）。　 ⑧扣案之鑿子1支、電纜剪1支。　 江德芳犯攜帶兇器竊盜罪，累犯，處有期徒刑柒月。 扣案之鑿子及電纜剪各壹支均沒收。 未扣案之犯罪所得新臺幣參仟元沒收，於全部或一部不能沒收或不宜執行沒收時，追徵其價額。 3 江德芳於110年9月6日下午3時許，騎乘車牌號碼000-000號普通重型機車，前往苗栗縣三灣鄉三灣村山塘背步道，持在客觀上足供兇器使用之鑿子及電纜剪各1支，先用鑿子插進電線桿孔洞，攀爬電線桿後，再以電纜剪竊取三灣鄉公所所有之電纜線200餘公尺（價值5,000元），得手後變賣金錢花用。嗣警方發現有人竊取電纜線，主動通知三灣鄉公所派員前往現場查證，並根據監視器畫面，循線查獲江德芳。 ①被告於警詢時（見第6206號偵卷第61至65頁）、偵查中（見第6206號偵卷第173頁、第6743號偵卷第127頁）、本院準備程序及審理時之自白（見本院卷第53頁、第60頁）。 ②告訴人沈彥君於警詢時之證述（見第6206號偵卷第71、81頁）。 ③物品回收登記表影本1紙（見第6206號偵卷第103頁）。 ④現場照片16張（見第6206號偵卷第125至143頁）。 ⑤路口監視器錄影畫面截圖及地圖（見第6206號偵卷第145至155頁）。　 ⑥證人即資源回收場負責人陳毓昌於警詢時之證述（見第6206號偵卷第189至197頁）。 ⑦承辦員警製作之偵查報告（見1179號他卷第45頁）。　 ⑧扣案之鑿子1支、電纜剪1支。　 江德芳犯攜帶兇器竊盜罪，累犯，處有期徒刑捌月。 扣案之鑿子及電纜剪各壹支均沒收。 未扣案之犯罪所得新臺幣伍仟元沒收，於全部或一部不能沒收或不宜執行沒收時，追徵其價額。 4 江德芳於110年9月14日晚上11時許，騎乘車牌號碼000-000號普通重型機車，前往苗栗縣○○市○○里○○段0000地號，持在客觀上足供兇器使用之鑿子及電纜剪各1支，先用鑿子插進電線桿孔洞，攀爬電線桿後，再以電纜剪竊取台灣電力股份有限公司所有由溫文聰所管領之電纜線28.5公尺（價值新臺幣604元），得手後變賣金錢花用完畢。嗣台灣電力股份有限公司苗栗區營業處線路課線路維護專員溫文聰發現失竊，於同年月28日向警方報案，警方根據路口監視器錄影畫面，循線查獲江德芳。 ①被告於警詢時（見110年度偵字第7325號偵卷第13至21頁【下稱第7325號偵卷】）、偵查中（見第6206號偵卷第173頁）、本院準備程序及審理時之自白（見本院卷第53頁、第60頁）。 ②被害人即台灣電力股份有限公司苗栗區營業處線路課線路維護專員溫文聰於警詢時之證述（見第7325號偵卷第47至49頁）。 ③電力（訊）線路失竊現場調查報告表、巡修課蟠桃班課（所）配電線路被竊補充資料、台電苗栗區處電纜線失竊案受損金額計算（見第7325號偵卷第51至55頁）。 ④現場照片4張（見第7325號偵卷第57至59頁）。 ⑤路口監視器錄影畫面截圖5張（見第7325號偵卷第61至65頁）。　 ⑥扣案之鑿子1支、電纜剪1支。 江德芳犯攜帶兇器竊盜罪，累犯，處有期徒刑柒月。 扣案之鑿子及電纜剪各壹支均沒收。 未扣案之犯罪所得新臺幣陸佰零肆元沒收，於全部或一部不能沒收或不宜執行沒收時，追徵其價額。 5 江德芳於110年9月18日凌晨5時許，騎乘車牌號碼000-000號普通重型機車，前往苗栗縣○○市○○里0鄰○○00號旁產業道路，持在客觀上足供兇器使用之鑿子及電纜剪各1支，先用鑿子插進電線桿孔洞，攀爬電線桿後，再以電纜剪竊取台電公司所有由范懷湧所管領之電纜線3處共138公尺（價值新臺幣9,806元），得手後變賣金錢花用完畢。嗣臺電公司技術員范懷湧於同日上午7時許，接獲公司來電稱有民眾告知電纜線遭竊，乃前往案發現場查看後向警方報案，警方根據路口監視器錄影畫面，於翌日（即19日）循線查獲江德芳，並在江德芳使用之上開機車置物箱內，扣得江德芳所有供上開編號1至5行竊時所用之鑿子及電纜剪各1支。 ①被告於警詢時（見110年度偵字第6743號偵卷第11至13頁、第21至23頁）、偵查中（見第6743號偵卷第129頁）、本院準備程序及審理時之自白（見本院卷第53頁、第60頁）。 ②告訴人即台灣電力股份有限公司技術員范懷湧於警詢時之證述（見第6743號偵卷第59至63頁、第105頁）。 ③電力（訊）線路失竊現場調查報告表（見第6743號偵卷第65頁）。 ④現場及扣案物品照片27張（見第6743號偵卷第67、79至99、111至113頁）。 ⑤路口監視器錄影畫面截圖10張（見第6743號偵卷第69至77頁）。 ⑥贓物認領保管單1紙（見第6743號偵卷第109頁）。　 ⑦車輛詳細資料報表（見第6743號偵卷第35頁）。 ⑧扣案之鑿子1支、電纜剪1支。  江德芳犯攜帶兇器竊盜罪，累犯，處有期徒刑捌月。 扣案之鑿子及電纜剪各壹支均沒收。 未扣案之犯罪所得新臺幣玖仟捌佰零陸元沒收，於全部或一部不能沒收或不宜執行沒收時，追徵其價額。